臺灣高等法院刑事判決
110年度上易字第1530號
上  訴  人  
即  被  告  陳國泰



上列上訴人即被告因毀損案件，不服臺灣新北地方法院110年度
易字第46號，中華民國110年4月30日第一審判決（起訴案號：臺
灣新北地方檢察署109年度偵字第24471號），提起上訴，本院判
決如下：
    主  文
上訴駁回。
    事  實
陳國泰前出租農地予施俊旭供其傾倒土方及堆置砂石，於履約過
程中發生糾紛，因施俊旭未出面處理紛爭，陳國泰懷恨在心，於
輾轉得知施俊旭曾使用○○市○○區○○街00巷00弄0號房屋（下稱本
案房屋，施俊旭已於民國109年2月前某日遷出，由賴却銀自109
年2月起承租）後，竟基於毀損他人物品之犯意，於109年4月20
日2時24分許（起訴書誤載為35分），騎乘其所有之車牌號碼000
-0000號普通重型機車（下稱本案機車）前往本案房屋前，以紅
漆朝該處由賴却銀管理之鐵捲門（下稱本案鐵捲門）噴上「施偷
倒土方」等字句，復朝賴却銀所有之車牌號碼000-0000號自用小
客貨車（下稱本案貨車）噴上「偷倒土方、幹你的」等字句，致
本案鐵捲門及貨車之烤漆均失其美觀效用，足生損害於賴却銀。
    理  由
甲、程序部分
壹、本件當事人對於本判決所引用下述被告以外之人於審判外之
    陳述，均未爭執其證據能力，復未於言詞辯論終結前聲明異
    議，本院審酌該等證據作成時並無不當取得情形，認以之作
    為本案證據亦屬適當，依刑事訴訟法第159條之5規定，均有
    證據能力。
貳、本判決所引用之其他非供述證據，查無違反法定程序取得之
    情形，依同法第158條之4反面解釋，均具證據能力。 　　
乙、實體部分
壹、訊據被告固坦承本案機車為其所有，惟否認毀損犯行，辯稱
    ：我的職業是公車司機，案發當日我有上班且駕駛晚上12點
    的末班車，收班後睡在公司宿舍，並未騎本案機車至案發地
    點，監視器畫面所示噴漆之人不是我等語。經查：
一、本案房屋曾由施俊旭承租使用，後由告訴人賴却銀自109年2
     月起承租使用，而本案鐵捲門及貨車於上開時、地遭人以
    紅漆噴上前述字句等情，業經證人施俊旭、證人即告訴人賴
    却銀於警詢、檢察事務官詢問、原審審理時證述明確（偵卷
    第7-9 、11-14、53頁，原審易字卷第80、84頁），並有監
    視器錄影畫面截圖、本案鐵捲門及貨車遭噴漆照片、本案貨
    車之車輛詳細資料報表（偵卷第25-27、29頁）可佐，此部
    分事實，已可認定。
二、本件應審究者為，上開監視器畫面拍攝到騎乘本案機車以及
    對貨車噴漆之人是否為被告？檢察官提出之證據方法，是否
    足以推認被告有為本件毀損犯行？
(一)本件承辦員警調閱沿線監視器之結果，顯示嫌疑人於109年4
    月20日2時12分，騎乘本案機車行經距離本案房屋約450公尺
    之○○市○○區○○街000號前，嗣於同日2時16分步行經過距離本
    案房屋約75公尺之○○路000巷00弄前，其後於同日2時24分以
    右手持噴漆罐朝本案貨車噴漆，有○○市政府警察局○○分局11
    0年10月25日○○警中刑字第0000000000號函暨員警製作之職
    務報告及相對位置簡圖、監視器錄影畫面截圖可憑（偵卷第
    25-26頁，本院卷第77-85頁），而上述監視器畫面中之人衣
    著相同，且經員警檢視監視器影片檔，確認案發當時該路段
    並無其他車輛經過乙情，有本院公務電話查詢紀錄表可參（
    本院卷第135頁），是本件毀損行為係上開騎乘本案機車之
    嫌疑人所為，應可認定。
(二)被告曾於108年12月出租農地予施俊旭供其傾倒土方及堆置
    砂石，於履約過程中發生糾紛，被告因而對施俊旭提出詐欺
    取財告訴，經臺灣桃園地方檢察署以109年度偵緝字第1493
    號、110年度偵字第1512號提起公訴等情，有該起訴書附卷
    可稽（原審易字卷第65-67頁）。又依被告所提出LINE對話
    紀錄相冊（內容為被告與暱稱「太陽能租地的人」之對話紀
    錄）所示，被告曾於109年1月21日依「太陽能租地的人」指
    示，傳送「施先生，我朋友錦達剛才有跟你聯絡了，你跟他
    說你過年後要清除土方，你回填土方也7-8、100,000，我的
    意思是你要讓我相信你拿500,000來擔保把那些土方清走，
    我錢就還給你這樣子對我才有保障」等語給施俊旭；被告則
    於翌（22）日將施俊旭之身分證翻拍照片、電話及地址、施
    俊旭本人照片傳送予「太陽能租地的人」，並稱「你要打50
    通以上才行」；「太陽能租地的人」則於同年月28日將拍攝
    本案房屋門牌及停放於門口車輛之照片傳送予被告，表示「
    這是他的車子」、「今天我朋友一點多要去他○○住的地方找
    他，後來家裡沒有了，在外面有看一台車子，車上有他留的
    電話號碼」；嗣「太陽能租地的人」於同年2月5日向被告表
    示「陳先生，你不要利用我放點我了，一開始你叫我找施俊
    旭出來，看你這件事情要怎麼處理…跟我說叫我找人把施俊
    旭手腳打斷我說好沒問題…那一些小弟也聽你的沒有動手…」
    有本院翻拍被告提供之LINE對話紀錄相冊3、4照片可佐（本
    院卷第109、113、115、119、121、127-128頁）可佐。由上
    述對話紀錄翻拍照片可知，被告與施俊旭間因傾倒土方糾紛
    ，被告曾於109年1月間委請「太陽能租地的人」出面處理並
    尋找施俊旭下落，且於同年月28日自「太陽能租地的人」處
    ，取得施俊旭可能使用本案房屋之資訊。
(三)觀諸本案鐵捲門及本案貨車上遭噴漆之偷盜土方等文字，係
    在指摘姓施之人傾倒廢土，此與前述被告與施俊旭間因土方
    傾倒問題發生糾紛，及被告認為施俊旭可能使用本案房屋等
    情相符。又本案機車係由被告所有，有該車之車輛詳細資料
    報表可佐（偵卷第31頁），且被告於原審及本院中均供稱「
    機車並未失竊，鑰匙沒有借給別人」、「案發當日沒有把機
    車借給他人」等語（原審審易字卷第34頁，本院卷第58、14
    5頁），可見案發當時得使用本案機車之人，僅有被告一人
    。另告訴人於原審審理時證稱「車子被潑漆時，我在房間窗
    口有看到人影，長相輪廓像被告，我不敢出來，但在很近距
    離看，之後109年4月25日被告帶其母親到本案房屋，一看到
    被告就覺得是這個人」（原審易字卷第85-87頁），亦指證
    被告係案發當日噴漆之人。而被告既與曾使用本案房屋之施
    俊旭因土方傾倒問題產生紛爭，且嫌疑人騎乘僅被告可能使
    用之本案機車至案發地點，該人之長相復經告訴人指認與被
    告相似，則本案為噴漆之人顯係被告無訛。
(四)被告雖辯稱：案發當天我駕駛公車正常上班，下班後在公司
    宿舍睡覺，並未前往現場噴漆，並提出○○汽車公司之行車憑
    單為證（原審卷第131頁）。然依被告所辯，該日駕駛晚上1
    2點的末班車，收班後在宿舍休息，宿舍位於臺北市○○區○○
    派出所旁，從宿舍前往案發現場約2個小時（本院卷第168頁
    ），而本件噴漆之時間依前開監視器畫面所示，為凌晨2時2
    4分，恰與被告所稱晚上12時下班後從公司宿舍前往案發地
    點所費之時間相當，是被告縱於案發當日有駕駛公車上班，
    亦無礙於本院認定其於凌晨2時24分至案發現場噴漆毀損之
    事實，是被告此部分辯解即難為其有利之認定，附此說明。
(五)至被告雖聲請傳喚證人施俊旭，欲證明本案噴漆之經過，然
    該證人因另案通緝中，顯已無從傳拘到庭訊問；況本件綜合
    卷內事證，已足認定被告之毀損犯行，是此部分調查證據之
    聲請，核無調查必要，附此說明。
(六)綜上所述，被告毀損犯行事證明確，應依法論科。
貳、論罪及駁回上訴理由
　　核被告所為，係犯刑法第354條之毀損他人物品罪。原審以
    被告犯罪事證明確，適用刑法第354條規定，審酌被告與施
    俊旭間因土方傾倒問題發生糾紛，不思循正當管道解決紛爭
    ，竟為發洩情緒，誤認施俊旭仍使用本案房屋而以噴漆方式
    毀損他人物品，致告訴人無端遭受波及，足見其欠缺尊重他
    人財產權之觀念，兼衡其否認犯行及未與告訴人和解之犯後
    態度、前有犯罪紀錄之素行、大學畢業、擔任公車司機、須
    扶養妻女之家庭生活狀況等一切情狀，量處拘役30日，並諭
    知易科罰金之折算標準。經核原判決認事用法、量刑均無不
    當，應予維持。被告提起上訴執前詞否認犯罪，指摘原判決
    不當，均無可採，其上訴無理由，應予駁回。
據上論斷，應依刑事訴訟法第368條，判決如主文。 　　
本案經檢察官許鈺茹到庭執行職務。
中　　華　　民　　國　　110 　年　　12　　月　　29　　日
                  刑事第二十五庭審判長法  官 邱滋杉
                                      法  官 黃翰義
                                      法  官 邱瓊瑩
以上正本證明與原本無異。
不得上訴。
                                      書記官 桑子樑
中　　華　　民　　國　　110 　年　　12　　月　　29　　日
附錄：本案論罪科刑法條全文
中華民國刑法第354條
毀棄、損壞前2條以外之他人之物或致令不堪用，足以生損害於
公眾或他人者，處2年以下有期徒刑、拘役或1萬5,000元以下罰
金。